臺灣高雄地方法院民事判決
                                   110年度雄簡字第2298號
原      告  彭世英  
被      告  高月純  

上列當事人間償還會款事件，本院民國111年5月2日辯論終結，
判決如下：
    主  文
被告應給付原告新臺幣211,400元及自民國110年10月31日起至清
償日止按週年利率百分之5 計算之利息。
原告其餘之訴駁回
訴訟費用由被告負擔百分之96，餘由原告負擔。
本判決第1項得假執行。但被告以新臺幣211,400元供擔保後得免
為假執行。
    事實及理由
一、原告主張：原告以自己及配偶名義參加被告所召集擔任會首
    ，會期自108 年7月10日起至110年6月10日止共24會之合會(
    下稱甲會)3會，甲會屆期終止。原告又以自己及配偶名義參
    加被告另召集擔任會首，會期自109 年8月30日起至110年10
    月30日止共15會之合會(下稱乙會)2會，進行6會後止會。嗣
    原告未依約給付原告甲會會款新臺幣（下同）195,000元(原
    起訴主張202,500元，嗣變更為195,000元，但未變更訴之聲
    明)及乙會會款106,400元，嗣後僅給付乙會之90,000元，尚
    故應再給付原告剩餘款項，為此提起本訴，並聲明：被告應
    給付原告218,900元及自起訴狀繕本送達翌日起至清償日止
    按週年利率百分之5 計算之利息。
二、被告則以：就原告主張其以其及配偶名義參加甲會3會，尚
    積欠195,000元未給付，及以其與配偶名義參加乙會2會，結
    算乙會款項為106,400元之事實不爭執。但是乙會部分被告
    先前已經以現金清償，被告不應再向被告請求乙會部分等詞
    置辯。並聲明：原告之訴駁回。
三、得心證之理由
　㈠按會首應於前項期限內，代得標會員收取會款，連同自己之
    會款，於期滿之翌日前交付得標會員。逾期未收取之會款，
    會首應代為給付；因會首破產、逃匿或有其他事由致合會不
    能繼續進行時，會首及已得標會員應給付之各期會款，應於
    每屆標會期日平均交付於未得標之會員。但另有約定者，依
    其約定。會首就已得標會員依前項規定應給付之各期會款，
    負連帶責任，民法第709條之7第2項及第709條之9第1 項、
    第2 項分別定有明文。本件原告主張甲會部分應收取會款為
    195,000元、乙會應收取會款為106,400元等節，為被告不爭
    執( 見本院卷第103、104頁)，堪信原告上開計算應收取會
    款之數額堪予採信。
  ㈡次按當事人主張有利於己之事實者，就其事實有舉證之責任
    。被告固抗辯乙會部分已經將會款清償完畢云云，惟經原告
    否認，並稱僅收到其中90,000元等語，被告就此又未提出其
    他事證以實其說，難認被告已將乙會全數清償完畢。是以乙
    會部分應尚有16,400元未清償。
四、綜上所述，被告應給付原告甲會會款195,000元及乙會會款1
    6,400元，合計211,400元。從而，原告請求被告給付211,40
    0元及自起訴狀繕本送達翌日即110年10月31日起至清償日止
    按週年利率百分之5 計算之利息為有理由，應予准許。逾此
    範圍之請求無理由，應予駁回。
五、本件係就民事訴訟法第427 條訴訟適用簡易程序所為被告敗
    訴之判決，爰依同法第389 條第1 項第3 款之規定，就原告
    勝訴部分職權宣告假執行。並依職權諭知免為假執行之擔保
    金額。
六、至兩造其餘之攻擊防禦方法及未經援用之證據，經本院斟酌
    後，認為均不足以影響本判決之結果，自無逐一詳予論駁之
    必要，併此敘明。
七、據上論結，原告之訴一部有理由一部無理由，依民事訴訟法
    第436 條第2 項、第79條、第389 條第1 項第3 款、第392 
    條第2 項規定，判決如主文。
中　　華　　民　　國　　111 　年　　5 　　月　　16　　日
                  高雄簡易庭　法　　　官  楊詠惠
以上正本係照原本作成。
如不服本判決，應於送達後20日內，向本院提出上訴狀並表明上
訴理由，如於本判決宣示後送達前提起上訴者，應於判決送達後
20日內補提上訴理由書（須附繕本）。
中　　華　　民　　國　　111 　年　　5 　　月　　16　　日
    　　　　　　　　　　　　  書　記　官  蔡佩珊